【裁判字號】    98,訴,209
【裁判日期】    981123
【裁判案由】    違反毒品危害防制條例
【裁判全文】
臺灣彰化地方法院刑事判決               98年度訴字第209號
公  訴  人  臺灣彰化地方法院檢察署檢察官
被      告  乙○○
                    （現於臺灣彰化監獄彰化分監執行中）
指定辯護人  本院公設辯護人丁○○
上列被告因違反毒品危害防制條例案件，經檢察官提起公訴（97
年度偵字第3158號），本院判決如下：
    主  文
乙○○犯如附表一所示之罪，均累犯，各處如附表一所示之刑（
含主刑、從刑）。主刑部分應執行有期徒刑貳拾年。
    事  實
一、乙○○前因施用毒品、詐欺案件，經本院分別以94年度訴字
    第1362號判決處有期徒刑9 月、以94年度易字第1494號判決
    處有期徒刑6 月確定，又因搶奪案件，經臺灣雲林地方法院
    以94年度訴字第875 號判決處有期徒刑1 年確定，另因施用
    毒品案件，經臺灣雲林地方法院以95年度虎簡字第60號判決
    處有期徒刑6 月確定，後3 案另定應執行刑為有期徒刑為1
    年9 月確定，經送監執行，於民國96年6 月27日縮短刑期假
    釋出監付保護管束，其假釋期滿日原為97年3 月6 日，嗣於
    96年7 月16日中華民國九十六年罪犯減刑條例施行，其上開
    罪刑所餘刑期，於該日因減刑而獲赦免。仍不知警惕，明知
    海洛因為毒品危害防制條例所規範之第一級毒品，不得販賣
    及持有，竟為圖謀販賣毒品賺取價差之利益，基於販賣第一
    級毒品海洛因之各別犯意，以其所有如附表二編號一所示之
    行動電話（含附表二編號二、三所示之SIM 卡）為聯繫工具
    ，於附表一所示之時間，與附表一所示之人以附表一所示方
    式聯絡後，相約在附表一所示之地點見面，由乙○○以附表
    一所示高於進價之價格，販賣附表一所示之海洛因予附表一
    所示之人。嗣經警實施通訊監察，循線查獲乙○○涉案，並
    扣得其所有如附表二編號三所示之物，查悉上情。
二、案經彰化縣警察局田中分局報告臺灣彰化地方法院檢察署檢
    察官偵查起訴。
    理  由
壹、程序部分
一、按被告以外之人（包括證人、鑑定人、告訴人、被害人及共
    同被告等）於司法警察官或司法警察調查中所為之陳述，與
    審判中不符時，其先前之陳述具有較可信之特別情況，且為
    證明犯罪事實存否所必要者，得為證據，刑事訴訟法第159
    條之2 定有明文。所謂「前後陳述不符」之要件，應就前後
    階段之陳述進行整體判斷，以決定其間是否具有實質性差異
    ，惟無須針對全部陳述作比較，陳述之一部分有不符，亦屬
    之。而所謂「具有較可信之特別情況」之情形，亦應就前後
    陳述時之各種外部情況進行比較，以資決定何者外部情況具
    有可信性。若陳述係在特別可信之情況下所為，則虛偽陳述
    之危險性即不高，雖係審判外陳述，或未經被告為反對詰問
    、對質，仍得承認其有證據能力（惟此僅係確定上開陳述有
    無證據能力而已，至該證據具有證據能力後，其證據力之強
    弱問題，仍待法院綜合全辯論意旨及調查證據所得，依法認
    定之）。查證人壬○○於警詢中及本院審理時之證述，就於
    附表一編號4 所示之時間、地點是否有與被告乙○○完成毒
    品交易乙節，證人戊○○於警詢中及本院審理時之證述，就
    向被告購買毒品過程之細節，證人庚○○、己○○、壬○○
    、辛○○、癸○○、丙○○於警詢及本院審理時之證述，就
    向被告購買海洛因之時間及次數等節，前後陳述均互有不符
    情形，本院審酌其等於警詢時之證述係在案發後隨即作成，
    與上開購買毒品過程時隔僅1 至數月許，當時記憶自極為深
    刻，可立即反應所知，不致因時隔日久而遺忘案情，且其於
    警詢時就細節陳述甚詳，警詢筆錄就犯罪之構成要件及態樣
    記載均屬完整，詢問亦未以不正方法為之，上開證人警詢陳
    述係出於任意性，揆諸上開說明，足認上開證人於警詢中所
    為之陳述，客觀上具有較可信之特別情況，且上開證人該部
    分證述內容，事涉販賣毒品構成要件事實之存否，為證明本
    案犯罪事實所必要，依上揭規定，其於警詢中之證言自有證
    據能力。
二、按被告以外之人於審判外之言詞或書面陳述，除法律有規定
    者外，不得作為證據，刑事訴訟法第159 條第1 項固定有明
    文，惟被告以外之人於審判外之陳述，雖不符合同法第159
    條之1 至第159 條之4 規定，但經當事人於審判程序同意作
    為證據，法院審酌該言詞陳述或書面陳述作成時之情況，認
    為適當者，亦得為證據，當事人、代理人或辯護人於法院調
    查證據時，知有第159 條第1 項不得為證據之情形，而未於
    言詞辯論終結前聲明異議者，視為有前項之同意，此觀同法
    第159 條之5 規定即明。查本判決後開引用除上揭「壹、程
    序部分：一、」所示部分外各該被告以外之人於審判外之陳
    述（包含書面陳述），固皆屬傳聞證據，惟當事人及辯護人
    雖知上開證據資料為傳聞證據，但於本院準備程序及審判期
    日中均表示同意或無意見而不予爭執，且迄至言詞辯論終結
    前亦未再聲明異議，本院審酌上開證據資料製作時之情況尚
    無違法不當等瑕疵，且與本案具有關連性，認為以之作為證
    據應屬適當，揆諸前開規定，爰逕依刑事訴訟法第159 條之
    5 規定，認前揭證據資料均例外有證據能力，合先敘明。
三、卷附其餘非供述證據，無傳聞法則之適用，與本案待證事實
    具有關連性，且無證據證明係公務員違法取得或製作之物，
    自得採為證據。
貳、有罪部分
一、訊據被告乙○○固坦承卷附通訊監察譯文內容係其與附表一
    所示之人之電話通話內容，惟矢口否認有何販賣第一級毒品
    犯行，辯稱：伊並未販賣毒品予附表一所示之人，電話內容
    係附表一所示之人拜託伊幫忙購買毒品，伊僅曾與壬○○、
    戊○○一同施用毒品，係合資購買毒品，及幫己○○、庚○○買過毒品，並未幫癸○○、丙○○購買毒品云云。惟查：
  (一)被告販賣海洛因予庚○○部分（即附表一編號1 、2 所示部
    分）：
    被告確於附表一編號1 、2 所示之時間與庚○○聯絡後，約
    定在附表一編號1 、2 所示之地點，各交付對價為新臺幣（
    下同）1000元之海洛因1 包予庚○○，業據證人庚○○於警
    詢、偵訊及本院審理時證述明確（偵卷第40頁、本院卷第10
    3 頁），並有如附表一編號1 、2 所示之通聯紀錄為證；且
    依證人庚○○於警詢及本院審理時之證述，證人庚○○向被
    告表示「我現在要去找你」之後，被告即會循管道覓得毒品
    交付予證人庚○○並收取對價，雙方言談中雖未使用「買賣
    」之語彙，惟證人庚○○於警詢、偵訊及本院審理時皆證述
    其係向被告「購買」海洛因，足認證人庚○○自被告處取得
    海洛因之交易模式為「買賣」毒品，要屬無訛。再者，證人
    庚○○前於偵訊時證稱：「我跟被告是別人介紹認識。……
    （問：你如何知道可以向被告購買海洛因？）之前有聽人家
    講過，後來在路上遇到他，他有提到如果有欠的話，可以找
    他買。」（偵卷第45頁），足認被告確有販賣海洛因予證人
    庚○○之行為無誤，況販賣毒品之利得，除經坦承犯行，或
    價量俱臻明確外，委難查得實情，除非別有事證足認係按同
    一價量委買或轉售，而確未牟利者外，尚難執此遽認非法販
    賣之證據有所未足；被告與證人庚○○並非至親深交，倘上
    開交付毒品予證人庚○○之過程中，毫無利益可圖，被告焉
    有可能願在每次接獲證人庚○○之電話後，即為之奔走張羅
    海洛因毒品？且本案復無跡證足認被告係按同一價量委買或
    轉售，堪認被告交付海洛因予證人庚○○並收取現款，係基
    於營利之意所為，自屬販賣海洛因，甚為明確。
  (二)被告販賣海洛因予壬○○部分（即附表一編號3 、4 所示部
    分）：
    被告確於附表一編號3 、4 所示之時間與壬○○聯絡後，約
    定在附表一編號3 、4 所示之地點，各以500 元為對價販賣
    海洛因1 包予壬○○，業據證人壬○○於警詢、偵訊時證述
    明確（偵卷第8 、18頁），並有如附表一編號3 、4 所示之
    證據足資佐證，足認被告確有如附表一編號3 、4 所示販賣
    第一級毒品予壬○○之事實。至證人壬○○雖於本院審理時
    改稱：其於附表一編號4 所示之時間撥打電話予被告，係為
    詢問被告為何未前往醫院喝美沙冬云云（本院卷第96頁）；
    惟觀諸該通通訊監察譯文內容為：「B （即證人壬○○）：
    喂，阿佳喔，我祥元啦，回去找你。A （即被告）：好啦，
    我10點多才會回去。」（偵卷第14頁），內容顯與服用美沙
    冬無涉，又詢問為何未至醫院服用美沙冬之原因，僅需簡短
    交談即可明瞭，證人壬○○撥打電話予被告，既已接通，應
    可直接詢問被告，何需大費周章與被告相約見面？是證人壬○○此部分之證述顯與常情相違，顯係為恐因而涉犯施用毒
    品或持有毒品犯行，並為迴護被告，而為避就之詞，不足採
    信，自應以其於警詢及偵訊時之證述為可採，附此說明。
  (三)被告販賣海洛因予己○○部分（即附表一編號5 至9 所示部
    分）：
    被告確於附表一編號5 至9 所示之時間與己○○聯絡後，約
    定在附表一編號5 至9 所示之地點，各以500 元為對價販賣
    海洛因1 包予己○○，業據證人己○○於警詢、偵訊及本院
    審理時證述明確（偵卷第47、58頁、本院卷第109 頁），並
    有如附表一編號5 至9 所示之證據足資佐證。且依證人己○○於警詢之證述及通訊監察譯文所示，證人己○○向被告表
    示「我現在過去喔」之後，被告即會循管道覓得毒品交付予
    證人己○○並收取對價，雙方言談中雖未使用「買賣」之語
    彙，惟證人己○○於警詢、偵訊時皆證述其係向被告「購買
    」海洛因，足認證人己○○自被告處取得海洛因之交易模式
    為「買賣」毒品，要屬無訛。再者，證人己○○前於警詢、
    偵訊時證稱：其與被告係因朋友介紹而認識，認識約半年，
    聽朋友說而知道可以向被告購買海洛因等語（偵卷第48、59
    頁），於偵訊及本院審理時復表示不知被告之毒品來源為何
    等語（偵卷第59頁、本院卷第111 頁），足認被告確有販賣
    海洛因予證人己○○之行為無誤，況販賣毒品之利得，除經
    坦承犯行，或價量俱臻明確外，委難查得實情，除非別有事
    證足認係按同一價量委買或轉售，而確未牟利者外，尚難執
    此遽認非法販賣之證據有所未足；被告與證人己○○並非至
    親深交，僅相識半年許，倘上開交付毒品予證人己○○之過
    程中，毫無利益可圖，被告焉有可能願在每次接獲證人己○○之電話後，即為之奔走張羅海洛因毒品？且本案復無跡證
    足認被告係按同一價量委買或轉售，堪認被告交付海洛因予
    證人己○○並收取現款，係基於營利之意所為，自屬販賣海
    洛因之行為，洵堪認定。
  (四)被告販賣海洛因予癸○○及丙○○部分（即附表一編號10至
    13所示部分）：
    被告確於附表一編號10至13所示之時間與癸○○、丙○○聯
    絡後，約定在附表一編號10至13所示之地點，各以500 元為
    對價販賣海洛因1 包予癸○○及丙○○，業據證人癸○○於
    警詢、偵訊及本院審理時、證人丙○○於警詢及偵訊時證述
    明確（偵卷第62、82、88頁、本院卷第150 頁），並有如附
    表一編號10至13所示之證據足資佐證，證人癸○○於警詢、
    偵訊時皆證述其係向被告「購買」海洛因，且其對於被告之
    毒品來源並無所悉，關於被告有無自行出資等情事，亦係在
    被告交付海洛因時聽聞自被告，顯然證人癸○○、丙○○並
    無與被告合資購買毒品之情事，渠等自被告處取得海洛因之
    交易模式，屬買賣毒品之行為，要屬無訛。又證人癸○○證
    稱：購買價格為500 元或1000元，因時隔已久，究竟為何價
    格業已忘記等語（本院卷第152 頁），此外復無其他證據足
    資確證各該次毒品交易之金額，此部分自應為有利於被告之
    認定，即就上開4 次販賣毒品被告所得金額均認定為500 元
    。至證人丙○○雖於本院審理時證稱：「我打電話給被告，
    問他有沒有空是否方便，方便就幫我拿，有時候他跟我說他
    沒有空，他如果方便，見面時我就拿錢給他，有時候是我們
    兩人各出一半的錢，有時候是我出全部。……（問：你跟癸○○有無一起出錢買海洛因？）有時候是他自己出，有時候
    是我自己出，沒有一起出錢過。」等語（見本院卷第106 、
    108 頁），惟其此部分證述與其於警詢、偵訊所為之證述相
    違，且與證人癸○○上開證述內容不符，顯係為迴護被告所
    為避就之詞，尚難採信，附此說明。
  (五)被告販賣海洛因予戊○○部分（即附表一編號14至16所示部
    分）：
    被告確於附表一編號14至16所示之時間與戊○○聯絡後，約
    定在附表一編號14至16所示之地點，各交付對價為500 元之
    海洛因1 包予戊○○，業據證人戊○○於警詢、偵訊及本院
    審理時證述明確（偵卷第21、27頁、本院卷第98頁），且依
    證人戊○○於本院審理時之證述及通訊監察譯文內容所示，
    證人戊○○向被告表示「幫我拿一下」之後，被告即會循管
    道覓得毒品交付予證人戊○○並收取對價，雙方言談中雖未
    使用「買賣」之語彙，惟證人戊○○於警詢、偵訊皆證述其
    係向被告「購買」海洛因，足認證人戊○○自被告處取得海
    洛因之交易模式為「買賣」毒品，要屬無訛。再者，販賣毒
    品之利得，除經坦承犯行，或價量俱臻明確外，委難查得實
    情，除非別有事證足認係按同一價量委買或轉售，而確未牟
    利者外，尚難執此遽認非法販賣之證據有所未足；被告與證
    人戊○○並非至親深交，倘上開交付毒品予證人戊○○之過
    程中，毫無利益可圖，被告焉有可能願在每次接獲證人戊○○之電話後，即為之奔走張羅海洛因毒品？且本案復無跡證
    足認被告係按同一價量委買或轉售，堪認被告交付海洛因予
    證人戊○○並收取現款，係基於營利之意所為，自屬販賣海
    洛因，要屬明確。
  (六)按目前社會上販賣毒品之犯罪型態不一，有所謂「大盤」、
    「中盤」、「小盤」販賣者，甚或零星交易者。在有較多量
    毒品交易之情形下，經深入查證，如機會掌握得宜，或可查
    獲與販賣毒品有關之毒品、販賣工具（諸如電子秤、帳冊、
    分裝袋等物）或多數知情或購買者等證人之證詞，以作為法
    院判決認定之依據，然如向大盤、中盤或小盤調貨再販賣予
    施用毒品之人，從中賺取差價者，亦合於販賣毒品之構成要
    件，惟此種販毒者手中調得之毒品旋即轉手，且交易方法簡
    單，在性質上非必須使用任何販賣工具，是以未查獲毒品、
    或磅秤等工具，並非即得為被告無販賣毒品行為之推論。揆
    諸前揭說明及本案認定被告販賣毒品之對價金額，本案被告
    顯係依施用毒品者之需求，轉向中盤或大盤購買海洛因後，
    將之販賣毒品與施用毒品者之小盤販賣者，其交易方式仍屬
    販賣毒品。況被告與上開證人等人多僅有因供需毒品而產生
    之交情，交誼自屬淺薄，若謂被告願費時費事並甘冒刑責而
    多次無償代購毒品給上開證人，此亦有悖情理，益佐被告並
    非基於單純服務而幫忙購毒或合資購買之非圖利本意，而係
    有從事毒品買賣交易之營利行為，至為灼然。
  (七)按販賣毒品之所謂販賣行為，須行為人主觀上有營利意圖，
    且客觀上有販入或賣出毒品行為，即足構成，至於實際上是
    否已經獲利，則非所問；必也始終無營利之意思，而以原價
    或低於原價有償讓與他人，方難謂為販賣行為，而僅得以轉
    讓罪論處（參照最高法院93年度臺上字第1651號判決要旨）
    。又販賣海洛因毒品本無一定價格，各次買賣之價格，當亦
    各有差異，隨供需雙方之資力、關係之深淺、需求之數量、
    貨源之充裕與否、販賣者對於資金之需求如何即殷切與否，
    以及政府查緝之態度，進而為各種不同之風險評估，而為機
    動性之調整，是其價格標準，自非一成不變，且販賣者從各
    種「價差」或「量差」或係「純度」謀取利潤方式，或有差
    異，然其所圖利益之非法販賣行為目的，則屬相同，並無二
    致。被告所為如事實欄一所示各次販賣毒品犯行，雖因未察
    知其販賣毒品確實數量，且因毒品復無固定價格，而無從確
    知其獲利金額若干，惟毒品危害防制條例所處罰之「販賣」
    毒品罪，所著重者為在主觀上有藉以牟利之惡性，及對毒品
    之擴散具有較有償或無償轉讓行為更嚴重之危害性，被告「
    營利」之意圖係從客觀之社會環境、情況及證人、物證等資
    料，依據證據法則綜合研判認定；衡諸毒品海洛因量微價高
    ，且依一般社會通念以觀，販賣行為在通常情形下均係以牟
    利為其主要誘因及目的，從而，舉凡其有償交易，除足反證
    其確另基於某種非圖利本意之關係外，通常尚難因無法查悉
    其販入價額作為是否高價賣出之比較，諉無營利之意思，阻
    卻販賣犯行之追訴。本件被告確有販賣毒品予附表一所示之
    人之行為，已經調查屬實，考量社會大眾均知買賣海洛因係
    非法行為之客觀社會環境，依據前開積極證據及經驗法則綜
    合研判，被告應係意圖營利而販賣毒品，要無疑義。
  (八)綜上，本案事證已臻明確，被告所為如附表一所示各次販賣
    第一級毒品犯行均堪認定，其辯解不足採信，應依法論科。
三、論罪科刑之理由：
  (一)被告行為後，於98年5 月5 日修正之毒品危害防制條例，業
    於98年5 月20日公布，並已生效施行。按行為後法律有變更
    者，適用行為時之法律，但行為後之法律有利於行為人者，
    適用最有利於行為人之法律，刑法第2 條第1 項定有明文。
    按販賣第一級毒品之刑罰，依修正前第4 條第1 項所規定為
    ：「製造、運輸、販賣第一級毒品者，處死刑或無期徒刑；
    處無期徒刑者，得併科新臺幣1000萬元以下罰金。」修正後
    同法第4 條第1 項之規定則將刑度提高為：「製造、運輸、
    販賣第一級毒品者，處死刑或無期徒刑；處無期徒刑者，得
    併科新臺幣2000萬元以下罰金。」比較上述修正前、後之毒
    品危害防制條例相關條文，修正後該條例第4 條第1 項之法
    定刑顯較修正前同條項規定為高，是修正後該條例規定並無
    較有利於被告之情形，依刑法第2 條第1 項前段規定，本案
    自應依被告行為時即修正前之毒品危害防制條例相關規定論
    處。
  (二)核被告所為如附表一所示犯行，均係犯修正前毒品危害防制
    條例第4 條第1 項販賣第一級毒品罪。又被告先後為販賣而
    持有海洛因之低度行為，應各為販賣之高度行為所吸收，均
    不另論罪。
  (三)按刑法於94年2 月2 日修正公布，刪除第56條連續犯之規定
    ，自95年7 月1 日施行。而基於概括之犯意，連續數販賣毒
    品之行為，於刑法修正刪除連續犯規定之前，均依連續犯論
    以一罪。此次刑法第56條修正理由之說明，謂「對繼續犯同
    一罪名之罪者，均適用連續犯之規定論處，不無鼓勵犯罪之
    嫌，亦使國家刑罰權之行使發生不合理之現象」、「基於連
    續犯原為數罪之本質及刑罰公平原則之考量，爰刪除有關連
    續犯之規定」等語即係將本應各自獨立評價之數罪，回歸本
    來即應賦予複數法律效果之原貌。而所謂集合犯是指立法者
    所制定之犯罪構成要件中，本就預定有數個同種類之行為將
    反覆實行之犯罪而言，將各自實現犯罪構成要件之反覆多數
    行為，解釋為集合犯，而論以一罪。是以對於集合犯，必須
    從嚴解釋，以符合立法本旨。觀諸毒品危害防制條例所定之
    販賣毒品罪之構成要件文義，實無從認定立法者本即預定該
    犯罪之本質，必有數個同種類行為而反覆實行之集合犯行，
    毒品販賣之行為，本質上亦非必然具有複次性，立法者亦無
    兼包含攝、聚多成一之擬制意思，社會通念尤難容忍一再違
    犯，司法實務採行數罪併罰，已成定論，故販賣毒品罪，難
    認係集合犯（最高法院98年度臺上字第3582、3391、2831、
    2520號判決意旨可資參照）。是被告所犯上開各罪間，犯意
    有別，行為互殊，應予分論併罰。公訴意旨認應論以包括一
    罪之集合犯，容有誤會，併此說明。
  (四)被告前因施用毒品、詐欺案件，經本院分別以94年度訴字第
    1362號判決處有期徒刑9 月、以94年度易字第1494號判決處
    有期徒刑6 月確定，又因搶奪案件，經臺灣雲林地方法院以
    94年度訴字第875 號判決處有期徒刑1 年確定，另因施用毒
    品案件，經臺灣雲林地方法院以95年度虎簡字第60號判決處
    有期徒刑6 月確定，後3 案另定應執行刑為有期徒刑為1 年
    9 月確定，經送監執行，於96年6 月27日縮短刑期假釋出監
    付保護管束，其假釋期滿日原為97年3 月6 日，嗣於96年7
    月16日中華民國九十六年罪犯減刑條例施行，其上開罪刑所
    餘刑期，於該日因減刑而獲赦免（最高法院98年度臺上字第
    1386號判決、98年度臺抗字第7 號裁定意旨參照），有臺灣
    高等法院被告前案紀錄表1 份、臺灣彰化地方法院檢察署98
    年9 月4 日彰檢文執壬98執更1339字第37361 號函1 紙可稽
    ，是其於有期徒刑一部之執行而赦免後，5 年以內故意再犯
    本案最重本刑為有期徒刑以上之各罪，均為累犯，除法定本
    刑為死刑及無期徒刑部分不得加重外，應依刑法第47條第1
    項規定，各加重其刑。
  (五)按修正前毒品危害防制條例第4 條第1 項之罪法定刑為「死
    刑或無期徒刑；處無期徒刑者，得併科1000萬元以下罰金」
    ，然同為販賣第一級毒品之人，其原因動機不一，犯罪情節
    未必盡同，或有大盤毒梟者，亦有中、小盤之分，甚或僅止
    於吸毒者友儕間為求互通有無之有償轉讓者亦有之，其販賣
    行為所造成危害社會之程度自屬有異，法律科處此類犯罪，
    所設之法定最低本刑卻同為「無期徒刑，得併科1000萬元以
    下罰金」，不可謂不重。於此情形，倘依其情狀處以相當之
    有期徒刑，即足以懲儆，並可達防衛社會之目的者，自非不
    可依客觀之犯行與主觀之惡性二者加以考量其情狀，是否有
    可憫恕之處，適用刑法第59條之規定酌量減輕其刑，期使個
    案裁判之量刑，能斟酌至當，符合比例原則。查被告販賣海
    洛因予附表一所示之人所獲取之對價分別僅為500 或1000元
    ，販賣毒品數量非鉅，揆其販賣情節，因價格、數量尚微，
    與大量出售第一級毒品以賺取巨額利潤者，顯屬有別，以被
    告情節論，惡性尚非重大不赦，若以修正前毒品危害防制條
    例第4 條第1 項所規定之法定本刑而科處販賣既遂部分最輕
    本刑無期徒刑，實屬情輕法重，在客觀上足以引起一般之同
    情，即有堪資憫恕之處（最高法院98年度臺上字第3126號判
    決意旨可資參照），本院認依其情狀分別處以相當之有期徒
    刑，已足以懲儆，並可達防衛社會之目的，爰就其販賣第一
    級毒品各次犯行，適用刑法第59條規定，酌量減輕其刑；至
    刑有加重及減輕者，並依法先加後減之。
  (六)爰審酌被告明知海洛因為第一級毒品，使用容易成癮，濫行
    施用，非但對施用者身心造成傷害，且多有施用致死之案例
    ，而因其成癮性，常使施用者經濟地位發生實質改變而處於
    劣勢，容易造成家庭破裂戕害國力，為國家嚴格查禁之違禁
    物，仍不顧其販賣對象可能面臨之困境，加以販賣，其販賣
    行為助長毒品流通，致生危害於社會及他人身體健康甚鉅，
    犯後復未見悔意，暨考量其犯罪目的、動機等一切情狀，認
    公訴人請求量處無期徒刑之刑，尚屬過重，爰分別量處如附
    表一主文欄所示之刑，並定其應執行刑，以示懲儆。
  (七)沒收部分：
    1.按犯毒品危害防制條例第4 條之罪者，其供犯罪所用或因
      犯罪所得之財物應予沒收，如全部或一部不能沒收時，追
      徵其價額或以其財產抵償之，該條例第19條第1 項規定甚
      明。由此項規定觀之，必限於所得者為金錢以外之其他財
      物而無法沒收時，始應追徵其價額。如所得財物為金錢而
      無法沒收時，則應以其財產抵償之，不發生追徵價額之問
      題（最高法院89年度臺上字第6946號、91年度臺上字第55
      83號判決要旨參照）。且該條規定屬相對沒收主義之立法
      ，依該條規定宣告沒收者，以屬於被告所有之供犯罪所用
      或因犯罪所得之物為限（最高法院93年度臺上字第462 號
      判決意旨參照）。又所謂「其因犯罪所得之財物」，並不
      以當場搜獲扣押者為限；而販賣毒品所得之對價，不問其
      中何部分屬於成本，何部分屬於犯罪所得之財物，應均予
      沒收，始與上開法條之規定符合；且因犯罪所得之財物，
      亦不能與正常營利事業計算營利所得之情形，相提並論（
      最高法院65年度第5 次刑庭庭推總會議決議意旨參照）。
      然上開所稱因犯罪所得之財物，係以實際所得者為限，苟
      無所得或尚未取得者，即無從為沒收、追徵或以財產抵償
      之諭知，最高法院96年度臺上字第2331號判決可資參照。
      經查，被告先後販賣附表一所示毒品予附表一所示之人，
      並獲取如附表一所示之財物，該等販毒對價依被告與交易
      對象之交易狀態，已經收取，雖未經扣案，惟無法證明已
      經滅失，且屬被告犯毒品危害防制條例第4 條之罪所得之
      財物，應依毒品危害防制條例第19條第1 項規定分別諭知
      沒收如附表一主文欄所示，如全部或一部不能沒收時，以
      其財產抵償之。
    2.被告所使用如附表二所示未扣案行動電話1 支（含附表二
      編號二、三所示SIM 卡各1 張），均屬被告所有之物，被
      告係以一行動電話插用上開2 張SIM 卡使用，並經被告於
      附表一所示之時間，分別用以與附表一所示之人聯繫販賣
      第一級毒品事宜，業據被告於本院審理時供述在卷（見本
      院卷第155 、157 頁），核與證人即附表一所示之人所述
      相符（均詳前述），並有通訊監察譯文、通聯紀錄、手機
      門號之基本紀錄資料在卷可憑（詳如附表一所示，及本院
      卷第184 頁），是上開如附表二所示未扣案行動電話1 支
      （含附表二編號二、三所示SIM 卡各1 張），均為被告所
      有，分別供被告犯如附表一所示毒品危害防制條例第4 條
      之罪所用之物，其中附表二編號三所示SIM 卡業據扣案，
      應依毒品危害防制條例第19條第1 項宣告沒收如附表一主
      文欄所示，附表二編號一、二所示之物雖未扣案，但無證
      據證明確已滅失，仍應依毒品危害防制條例第19條第1 項
      規定，分別宣告沒收如附表一主文欄所示，並均諭知如一
      部或全部不能沒收，追徵其價額或以其財產抵償之（98年
      度臺上字第2083號判決意旨參照）。
、不另為無罪諭知部分：
一、公訴意旨另以：被告乙○○基於販賣第一級毒品海洛因以營
    利之集合犯意，以門號0000-000000 、0000-000000 號行動
    電話為販賣毒品之聯絡電話，除上開經論罪科刑部分外，另
    有下列販賣毒品之犯行：
  (一)自96年8 月間某日起，至96年12月底某日止，在彰化縣田中
    鎮○○路○ 段某廢棄三合院前，販賣第一級毒品海洛因予辛○○，次數約7 次，每次交易金額為500 元。
  (二)於97年1 月間某日，在其位於彰化縣田中鎮○○里○○路○
    段370 巷42弄17號之居所，販賣第一級毒品海洛因予甲○○
    1 次，交易金額為1000元。
  (三)自96年9 月間某日起，至97年2 月22日某時止，在彰化縣田
    中鎮○○路○ 段188 巷口及彰化縣田中鎮○○路「文武廟」
    等處，販賣第一級毒品海洛因予壬○○，次數約5 次，每次
    交易金額為500 元。
  (四)自96年7 月間某日起，至97年3 月底某日止，在彰化縣田中
    鎮○○路靠近內安路附近，販賣第一級毒品海洛因予庚○○
    ，次數約10幾次（不含業經論罪科刑如附表一編號1 、2 所
    示2次販賣第一級毒品犯行），每次交易金額為1000元。
  (五)自96年11、12月間某日起，至97年3 月31日15時許止，在彰
    化縣田中鎮○○路「文武廟」附近，販賣第一級毒品海洛因
    予己○○，次數約8 次，每次交易金額為500 元。因認被告
    上開各部分亦均涉犯毒品危害防制條例第4 條第1 項販賣第
    一級毒品罪嫌。
二、按犯罪事實應依證據認定之，無證據不得認定其犯罪事實，
    又不能證明被告犯罪者，應諭知無罪判決，刑事訴訟法第15
    4 條第2 項、第301 條第1 項分別定有明文。而刑事訴訟上
    證明之資料，無論為直接證據或間接證據，均須達於通常一
    般之人均不致有所懷疑，而得確信其真實之程度，始得據為
    有罪之認定，若其關於被告是否犯罪之證明未能達此程度，
    而有合理之懷疑存在，致使無從形成有罪之確信，根據「罪
    證有疑，利於被告」之證據法則，即不得據為不利被告之認
    定，此有最高法院76年臺上字第4986號判例可稽。又按施用
    毒品者所稱其向某人買受毒品之指證，不得作為有罪判決之
    唯一證據，仍須調查其他必要之證據，以察其是否與事實相
    符。良以毒品買受者之指證，其憑信性於通常一般人已有所
    懷疑，尚難確信其為真實。況依毒品危害防制條例第17條之
    規定，供出毒品來源而破獲者，復得減輕其刑，則其指證之
    真實性猶有疑慮，是施用毒品者之指證，其真實性有待其他
    必要證據加以補強。所謂必要之補強證據，固不以證明販賣
    毒品犯罪構成要件之全部事實為必要，但以與施用者之指證
    具有相當之關連性為前提，其經與施用者之指證綜合判斷，
    已達於通常一般人均不致有所懷疑，而得確信施用者之指證
    為真實者，始得為有罪之認定，最高法院98年度臺上字第34
    27號判決意旨可資參照。
三、公訴意旨認被告涉犯上揭販賣第一級毒品罪嫌，無非係以證
    人辛○○、甲○○、壬○○、庚○○、己○○於警詢及偵訊
    之證述、通訊監察譯文及通聯紀錄等，為其論據。訊據被告
    堅決否認有何上開販賣第一級毒品犯行，辯稱：伊並未於上
    開時間、地點販賣毒品予辛○○、甲○○、壬○○、庚○○
    、己○○等語。
四、經查：
  (一)證人辛○○固證稱確有向被告購買第一級毒品海洛因之情事
    等語，然卷附通訊監察譯文（偵卷第35頁）記載之通話時間
    為97年3 月3 日，與起訴被告販賣第一級毒品予證人辛○○
    犯罪時間「自96年8 月間某日起，至96年12月底某日止」已
    有不符。又證人辛○○前於警詢及偵訊時係證稱：「我總共
    向被告購買過6 、7 次毒品，每次購買500 元，至今總共完
    成毒品交易6 、7 次。……97年3 月3 日我是約被告出來要
    向被告購買毒品，但因被告身上剛好沒有毒品，所以未完成
    交易」、「去年（即96年）購買6 、7 次，今年開始一直到
    3 月3 日，我才打電話向他購買，但他說沒有」等語（偵卷
    第31、37頁），於本院審理時則改稱：「（向被告購買毒品
    ）成功的只有兩次，過年我也有跟被告買，6 、7 次都在97
    年2 、3 月間，但是成功交易2 次都在3 月。」等語（本院
    卷第101 頁），前後所述迥異，亦難遽予採信。從而，上開
    通訊監察譯文無法作為補強證人辛○○證述之補強證據，遍
    查全卷亦無其他證據足以補強證人辛○○之證述，此部分尚
    未達於通常一般人均不致有所懷疑，而得確信施用者之指證
    為真實之程度。
  (二)證人甲○○固證稱確有向被告購買第一級毒品海洛因之情事
    等語，然並無其他卷附證據足以補強證人甲○○之證述。另
    經本院依職權調取臺灣彰化地方法院檢察署97年度他字第11
    3  號卷宗，其內固有6張蒐證照片（照片影本附於本院卷第
    180 至182頁），內容為證人甲○○騎乘車牌號碼XYH-485號
    機車或在該輛機車上等候之情形，惟證人甲○○於本院審理
    時明確證稱：該照片之時間並非其向被告買海洛因之時間（
    本院卷第115頁），而上開照片亦未拍攝得被告與證人甲○○交易毒品之情形，是上開照片亦顯不足以作為補強證人甲○○證述之補強證據。此外，復查無其他證據足以補強證人
    甲○○之證述，是此部分亦未達於通常一般人均不致有所懷
    疑，而得確信施用者之指證為真實之程度。
  (三)公訴人認定被告除上開論罪科刑部分外，另有販賣第一級毒
    品海洛因予壬○○約5 次、庚○○約10幾次（不含業經論罪
    科刑之2 次）、己○○約8 次之犯行，惟此部分除證人壬○○、庚○○、己○○於警詢及偵查時之證述外，並無其他補
    強證據可資佐證；證人己○○、庚○○復於本院審理時稱：
    警詢時所稱向被告購買海洛因之次數，僅是大概之次數等語
    （本院卷第104 、112 頁），公訴人雖另援引通訊監察譯文
    、通聯紀錄等為佐，然觀諸卷附被告與己○○於97年2 月28
    日、97年3 月6 日、除附表一編號8 、9 所載以外之其餘於
    97年3 月7 日通話之通訊監察譯文（偵卷第55至56頁），依
    被告與己○○之交談內容，尚不足認其二人就買賣海洛因已
    達成合意，證人己○○亦證稱上開各次並未交易，自無法據
    此譯文即認被告另涉有販賣第一級毒品犯行。另依卷附通聯
    紀錄固足認被告有於97年1 月10日、同年月12、13日與己○○電話通聯之情事，然通話內容為何，與販毒有無關聯，均
    無從由該通聯紀錄得知，證人己○○亦證稱已遺忘各該次通
    話後是否有購得海洛因等語（本院卷第112 頁），自亦無從
    僅由上開通聯紀錄，即認被告另涉有販賣海洛因予己○○之
    犯行。此外，復查無其他證據足資補強證人壬○○、庚○○
    、己○○於警詢時關於購買次數粗略估算之證述，實無法遽
    予採信為論罪基礎。此外，復查無其他積極證據足以證明被
    告有此部分販賣第一級毒品海洛因予壬○○約5 次、庚○○
    約10幾次（不含業經論罪科刑之2 次）、己○○約8 次之犯
    行，此部分證據自屬不足。
五、綜上，上開各部分均僅有施用毒品者之指證，尚乏足資補強
    該等證人證述之補強證據，此部分尚未達於通常一般人均不
    致有所懷疑，而得確信施用者之指證為真實之程度，自屬不
    能證明被告犯罪，原應為被告無罪之諭知，惟因公訴人認此
    部分與前揭經論罪科刑之販賣第一級毒品罪有集合犯之實質
    上一罪關係，爰不另為無罪之諭知。
據上論斷，應依刑事訴訟法第299 條第1 項前段，修正前毒品危
害防制條例第4 條第1 項、毒品危害防制條例第19條第1 項，刑
法第2 條第1 項前段、第11條、第47條第1 項、第59條、第51條
第5 款，判決如主文。
本案經檢察官鄭智文到庭執行職務。
中    華    民    國    98    年    11    月    23    日
                  刑事第一庭    審判長法官  余仕明
                                法      官  葛永輝
                                法      官  楊舒嵐
以上正本證明與原本無異。
如不服本判決應於收受判決後10日內向本院提出上訴書狀，並應
敘述具體理由；其未敘述上訴理由者，應於上訴期間屆滿後20日
內向本院補提理由書(均須按他造當事人之人數附繕本)「切勿逕
送上級法院」。
中    華    民    國    98    年    11    月    23    日
                                書  記  官  陳如玲
附表一：
┌─┬─┬────┬────┬──────┬───┬────┬────┬───────────┐
│編│販│  時間  │ 地點   │  聯絡方式  │交易金│證據（通│所犯罪名│         主文         │
│號│賣│        │        │            │額（新│聯記錄或│        │                      │
│  │對│        │        │            │臺幣）│通訊監察│        │                      │
│  │象│        │        │            │      │譯文）  │        │                      │
├─┼─┼────┼────┼──────┼───┼────┼────┼───────────┤
│1 │陳│97年1 月│彰化縣田│乙○○持用附│1000元│通聯紀錄│修正前毒│乙○○販賣第一級毒品，│
│  │偉│6 日下午│中鎮山腳│表二編號一所│      │（警卷第│品危害防│累犯，處有期徒刑拾陸年│
│  │志│2 時25分│路靠近內│示裝有附表二│      │96頁）  │制條例第│陸月。因犯罪所得之財物│
│  │  │許聯絡後│灣處    │編號三SIM 卡│      │        │4 條第1 │新臺幣壹仟元沒收之，如│
│  │  │        │        │之行動電話與│      │        │項販賣第│全部或一部不能沒收時，│
│  │  │        │        │庚○○持用之│      │        │一級毒品│以其財產抵償之。供犯罪│
│  │  │        │        │門號0000-000│      │        │罪      │所用如附表二編號一所示│
│  │  │        │        │723 號行動電│      │        │        │之物沒收之，如全部或一│
│  │  │        │        │話聯絡      │      │        │        │部不能沒收時，追徵其價│
│  │  │        │        │            │      │        │        │額或以其財產抵償之。扣│
│  │  │        │        │            │      │        │        │案如附表二編號三所示之│
│  │  │        │        │            │      │        │        │物沒收。              │
├─┼─┼────┼────┼──────┼───┼────┼────┼───────────┤
│2 │陳│97年1 月│同上    │同上        │1000元│通聯紀錄│同上    │乙○○販賣第一級毒品，│
│  │偉│11日上午│        │            │      │（警卷第│        │累犯，處有期徒刑拾陸年│
│  │志│11時1 分│        │            │      │97頁）  │        │陸月。因犯罪所得之財物│
│  │  │許聯絡後│        │            │      │        │        │新臺幣壹仟元沒收之，如│
│  │  │        │        │            │      │        │        │全部或一部不能沒收時，│
│  │  │        │        │            │      │        │        │以其財產抵償之。供犯罪│
│  │  │        │        │            │      │        │        │所用如附表二編號一所示│
│  │  │        │        │            │      │        │        │之物沒收之，如全部或一│
│  │  │        │        │            │      │        │        │部不能沒收時，追徵其價│
│  │  │        │        │            │      │        │        │額或以其財產抵償之。扣│
│  │  │        │        │            │      │        │        │案如附表二編號三所示之│
│  │  │        │        │            │      │        │        │物沒收。              │
├─┼─┼────┼────┼──────┼───┼────┼────┼───────────┤
│3 │陳│96年12月│彰化縣田│乙○○持用附│500 元│照片1 張│同上    │乙○○販賣第一級毒品，│
│  │祥│21日上午│中鎮山腳│表二編號一所│      │（偵卷第│        │累犯，處有期徒刑拾陸年│
│  │元│11時許  │路4段188│示裝有附表二│      │15頁）  │        │肆月。因犯罪所得之財物│
│  │  │        │巷口    │編號二SIM 卡│      │        │        │新臺幣伍佰元沒收之，如│
│  │  │        │        │之行動電話與│      │        │        │全部或一部不能沒收時，│
│  │  │        │        │壬○○使用之│      │        │        │以其財產抵償之。供犯罪│
│  │  │        │        │不詳電話聯絡│      │        │        │所用如附表二編號一、二│
│  │  │        │        │            │      │        │        │所示之物均沒收之，如全│
│  │  │        │        │            │      │        │        │部或一部不能沒收時，追│
│  │  │        │        │            │      │        │        │徵其價額或以其財產抵償│
│  │  │        │        │            │      │        │        │之。                  │
├─┼─┼────┼────┼──────┼───┼────┼────┼───────────┤
│4 │陳│97年2 月│彰化縣田│乙○○持用附│500元 │通訊監察│同上    │乙○○販賣第一級毒品，│
│  │祥│22日上午│中鎮文武│表二編號一所│      │譯文（偵│        │累犯，處有期徒刑拾陸年│
│  │元│8 時4 分│路段之「│示裝有附表二│      │卷第14頁│        │肆月。因犯罪所得之財物│
│  │  │許聯絡後│文武廟」│編號二所示SI│      │）      │        │新臺幣伍佰元沒收之，如│
│  │  │        │附近    │M 卡之行動電│      │        │        │全部或一部不能沒收時，│
│  │  │        │        │話與壬○○使│      │        │        │以其財產抵償之。供犯罪│
│  │  │        │        │用之000-0000│      │        │        │所用如附表二編號一、二│
│  │  │        │        │04號公用電話│      │        │        │所示之物均沒收之，如全│
│  │  │        │        │聯絡        │      │        │        │部或一部不能沒收時，追│
│  │  │        │        │            │      │        │        │徵其價額或以其財產抵償│
│  │  │        │        │            │      │        │        │之。                  │
├─┼─┼────┼────┼──────┼───┼────┼────┼───────────┤
│5 │陳│97年2 月│彰化縣田│乙○○騎乘車│500 元│照片4 張│同上    │乙○○販賣第一級毒品，│
│  │志│5 日下午│中鎮文武│牌號碼TP9-51│      │（偵卷第│        │累犯，處有期徒刑拾陸年│
│  │瑋│5 時20分│路段之「│7 號機車至左│      │53頁）  │        │肆月。因犯罪所得之財物│
│  │  │許      │文武廟」│列地點交付海│      │        │        │新臺幣伍佰元沒收之，如│
│  │  │        │附近    │洛因予駕駛車│      │        │        │全部或一部不能沒收時，│
│  │  │        │        │牌號碼HC-422│      │        │        │以其財產抵償之。      │
│  │  │        │        │6 號汽車之陳│      │        │        │                      │
│  │  │        │        │志瑋        │      │        │        │                      │
├─┼─┼────┼────┼──────┼───┼────┼────┼───────────┤
│6 │陳│97年3 月│同上    │乙○○持用附│500元 │通訊監察│同上    │乙○○販賣第一級毒品，│
│  │志│4 日中午│        │表二編號一所│      │譯文（偵│        │累犯，處有期徒刑拾陸年│
│  │瑋│12時5 分│        │示裝有附表二│      │卷第55頁│        │肆月。因犯罪所得之財物│
│  │  │許至下午│        │編號二所示SI│      │）      │        │新臺幣伍佰元沒收之，如│
│  │  │2 時58分│        │M 卡之行動電│      │        │        │全部或一部不能沒收時，│
│  │  │許聯絡後│        │話與己○○使│      │        │        │以其財產抵償之。供犯罪│
│  │  │        │        │用之門號0987│      │        │        │所用如附表二編號一、二│
│  │  │        │        │-709251號行 │      │        │        │所示之物均沒收之，如全│
│  │  │        │        │動電話聯絡  │      │        │        │部或一部不能沒收時，追│
│  │  │        │        │            │      │        │        │徵其價額或以其財產抵償│
│  │  │        │        │            │      │        │        │之。                  │
├─┼─┼────┼────┼──────┼───┼────┼────┼───────────┤
│7 │陳│97年3 月│同上    │乙○○持用附│500元 │通訊監察│同上    │乙○○販賣第一級毒品，│
│  │志│5 日上午│        │表二編號一所│      │譯文（偵│        │累犯，處有期徒刑拾陸年│
│  │瑋│10時26分│        │示裝有附表二│      │卷第55頁│        │肆月。因犯罪所得之財物│
│  │  │許聯絡後│        │編號二所示SI│      │）      │        │新臺幣伍佰元沒收之，如│
│  │  │        │        │M 卡之行動電│      │        │        │全部或一部不能沒收時，│
│  │  │        │        │話與己○○持│      │        │        │以其財產抵償之。供犯罪│
│  │  │        │        │用之0000-000│      │        │        │所用如附表二編號一、二│
│  │  │        │        │251 號行動電│      │        │        │所示之物均沒收之，如全│
│  │  │        │        │話聯絡      │      │        │        │部或一部不能沒收時，追│
│  │  │        │        │            │      │        │        │徵其價額或以其財產抵償│
│  │  │        │        │            │      │        │        │之。                  │
├─┼─┼────┼────┼──────┼───┼────┼────┼───────────┤
│8 │陳│97年3 月│同上    │乙○○持用附│500元 │通訊監察│同上    │乙○○販賣第一級毒品，│
│  │志│7 日上午│        │表二編號一所│      │譯文（偵│        │累犯，處有期徒刑拾陸年│
│  │瑋│8 時18分│        │示裝有附表二│      │卷第55頁│        │肆月。因犯罪所得之財物│
│  │  │許聯絡後│        │編號二所示SI│      │）      │        │新臺幣伍佰元沒收之，如│
│  │  │        │        │M 卡之行動電│      │        │        │全部或一部不能沒收時，│
│  │  │        │        │話與己○○持│      │        │        │以其財產抵償之。供犯罪│
│  │  │        │        │用之門號0987│      │        │        │所用如附表二編號一、二│
│  │  │        │        │-709251號行 │      │        │        │所示之物均沒收之，如全│
│  │  │        │        │動電話聯絡  │      │        │        │部或一部不能沒收時，追│
│  │  │        │        │            │      │        │        │徵其價額或以其財產抵償│
│  │  │        │        │            │      │        │        │之。                  │
├─┼─┼────┼────┼──────┼───┼────┼────┼───────────┤
│9 │陳│97年3 月│同上    │乙○○持用附│500元 │通訊監察│同上    │乙○○販賣第一級毒品，│
│  │志│7 日下午│        │表二編號一所│      │譯文（偵│        │累犯，處有期徒刑拾陸年│
│  │瑋│1 時53分│        │示裝有附表二│      │卷第55頁│        │肆月。因犯罪所得之財物│
│  │  │許聯絡後│        │編號二所示SI│      │）      │        │新臺幣伍佰元沒收之，如│
│  │  │        │        │M 卡之行動電│      │        │        │全部或一部不能沒收時，│
│  │  │        │        │話與己○○持│      │        │        │以其財產抵償之。供犯罪│
│  │  │        │        │用之門號0987│      │        │        │所用如附表二編號一、二│
│  │  │        │        │-709251 號行│      │        │        │所示之物均沒收之，如全│
│  │  │        │        │動電話聯絡  │      │        │        │部或一部不能沒收時，追│
│  │  │        │        │            │      │        │        │徵其價額或以其財產抵償│
│  │  │        │        │            │      │        │        │之。                  │
├─┼─┼────┼────┼──────┼───┼────┼────┼───────────┤
│10│陳│97年1 月│彰化縣田│乙○○持用附│500 元│通聯紀錄│同上    │乙○○販賣第一級毒品，│
│  │聖│5 日下午│中鎮中南│表二編號一所│      │（警卷第│        │累犯，處有期徒刑拾陸年│
│  │育│6 時33分│路2 段48│示裝有附表二│      │105 頁）│        │肆月。因犯罪所得之財物│
│  │、│許至下午│1 巷內土│編號三所示SI│      │        │        │新臺幣伍佰元沒收之，如│
│  │張│8時38 分│地公廟  │M 卡之行動電│      │        │        │全部或一部不能沒收時，│
│  │圳│許聯絡後│        │話與癸○○、│      │        │        │以其財產抵償之。供犯罪│
│  │結│        │        │丙○○使用之│      │        │        │所用如附表二編號一所示│
│  │  │        │        │門號0000-000│      │        │        │之物沒收之，如全部或一│
│  │  │        │        │774 、0937-5│      │        │        │部不能沒收時，追徵其價│
│  │  │        │        │94585 號行動│      │        │        │額或以其財產抵償之。扣│                    │
│  │  │        │        │電話聯絡    │      │        │        │案如附表二編號三所示之│                    │
│  │  │        │        │            │      │        │        │物沒收。              │                    │
├─┼─┼────┼────┼──────┼───┼────┼────┼───────────┤
│11│陳│97年1 月│同上    │乙○○持用附│500 元│通聯紀錄│同上    │乙○○販賣第一級毒品，│
│  │聖│11日下午│        │表二編號一所│      │（警卷第│        │累犯，處有期徒刑拾陸年│
│  │育│3 時20分│        │示裝有附表二│      │97頁）  │        │肆月。因犯罪所得之財物│
│  │、│許至下午│        │編號三所示SI│      │        │        │新臺幣伍佰元沒收之，如│
│  │張│5時40 分│        │M 卡之行動電│      │        │        │全部或一部不能沒收時，│
│  │圳│許聯絡後│        │話與癸○○、│      │        │        │以其財產抵償之。供犯罪│
│  │結│        │        │丙○○使用之│      │        │        │所用如附表二編號一所示│
│  │  │        │        │門號0000-000│      │        │        │之物沒收之，如全部或一│
│  │  │        │        │774 、0917-6│      │        │        │部不能沒收時，追徵其價│
│  │  │        │        │90314 號行動│      │        │        │額或以其財產抵償之。扣│
│  │  │        │        │電話聯絡    │      │        │        │案如附表二編號三所示之│
│  │  │        │        │            │      │        │        │物沒收。              │
├─┼─┼────┼────┼──────┼───┼────┼────┼───────────┤
│12│陳│97年1 月│同上    │乙○○持用附│500 元│通聯紀錄│同上    │乙○○販賣第一級毒品，│
│  │聖│12日上午│        │表二編號一所│      │（警卷第│        │累犯，處有期徒刑拾陸年│
│  │育│9 時55分│        │示裝有附表二│      │112 頁）│        │肆月。因犯罪所得之財物│
│  │、│許至上午│        │編號三所示SI│      │        │        │新臺幣伍佰元沒收之，如│
│  │張│11時33分│        │M 卡之行動電│      │        │        │全部或一部不能沒收時，│
│  │圳│許聯絡後│        │話與癸○○、│      │        │        │以其財產抵償之。供犯罪│
│  │結│        │        │丙○○使用之│      │        │        │所用如附表二編號一所示│
│  │  │        │        │門號0000-000│      │        │        │之物沒收之，如全部或一│
│  │  │        │        │774 、0917-6│      │        │        │部不能沒收時，追徵其價│
│  │  │        │        │90314 號行動│      │        │        │額或以其財產抵償之。扣│
│  │  │        │        │電話聯絡    │      │        │        │案如附表二編號三所示之│
│  │  │        │        │            │      │        │        │物沒收。              │
├─┼─┼────┼────┼──────┼───┼────┼────┼───────────┤
│13│陳│97年1 月│同上    │乙○○持用附│500 元│通聯紀錄│同上    │乙○○販賣第一級毒品，│
│  │聖│13日下午│        │表二編號一所│      │（警卷第│        │累犯，處有期徒刑拾陸年│
│  │育│1 時29分│        │示裝有附表二│      │115 、  │        │肆月。因犯罪所得之財物│
│  │、│許至下午│        │編號三所示SI│      │117 頁）│        │新臺幣伍佰元沒收之，如│
│  │張│1 時50分│        │M 卡之行動電│      │        │        │全部或一部不能沒收時，│
│  │圳│許聯絡後│        │話與癸○○、│      │        │        │以其財產抵償之。供犯罪│
│  │結│        │        │丙○○使用之│      │        │        │所用如附表二編號一所示│
│  │  │        │        │門號0000-000│      │        │        │之物沒收之，如全部或一│
│  │  │        │        │774 號行動電│      │        │        │部不能沒收時，追徵其價│
│  │  │        │        │話聯絡      │      │        │        │額或以其財產抵償之。扣│
│  │  │        │        │            │      │        │        │案如附表二編號三所示之│
│  │  │        │        │            │      │        │        │物沒收。              │
├─┼─┼────┼────┼──────┼───┼────┼────┼───────────┤
│14│陳│97年2 月│彰化縣田│乙○○持用附│500 元│通訊監察│同上    │乙○○販賣第一級毒品，│
│  │志│23日下午│中鎮山腳│表二編號一所│      │譯文（偵│        │累犯，處有期徒刑拾陸年│
│  │堅│2 時46分│路3 段附│示裝有附表二│      │卷第25頁│        │肆月。因犯罪所得之財物│
│  │  │許至下午│近      │編號二所示SI│      │）      │        │新臺幣伍佰元沒收之，如│
│  │  │3 時44分│        │M 卡之行動電│      │        │        │全部或一部不能沒收時，│
│  │  │許連絡後│        │話與戊○○使│      │        │        │以其財產抵償之。供犯罪│
│  │  │        │        │用之00-00000│      │        │        │所用如附表二編號一、二│
│  │  │        │        │73號電話聯絡│      │        │        │所示之物均沒收之，如全│
│  │  │        │        │            │      │        │        │部或一部不能沒收時，追│
│  │  │        │        │            │      │        │        │徵其價額或以其財產抵償│
│  │  │        │        │            │      │        │        │之。                  │
├─┼─┼────┼────┼──────┼───┼────┼────┼───────────┤
│15│陳│97年3 月│同上    │乙○○持用附│500 元│通訊監察│同上    │乙○○販賣第一級毒品，│
│  │志│2 日下午│        │表二編號一所│      │譯文（偵│        │累犯，處有期徒刑拾陸年│
│  │堅│5 時42分│        │示裝有附表二│      │卷第25至│        │肆月。因犯罪所得之財物│
│  │  │許至下午│        │編號二SIM 卡│      │26頁）  │        │新臺幣伍佰元沒收之，如│
│  │  │6 時11分│        │之行動電話與│      │        │        │全部或一部不能沒收時，│
│  │  │許聯絡後│        │戊○○使用之│      │        │        │以其財產抵償之。供犯罪│
│  │  │        │        │00-0000000號│      │        │        │所用如附表二編號一、二│
│  │  │        │        │電話及04-875│      │        │        │所示之物均沒收之，如全│
│  │  │        │        │4894、04-874│      │        │        │部或一部不能沒收時，追│
│  │  │        │        │5904號公共電│      │        │        │徵其價額或以其財產抵償│
│  │  │        │        │話聯絡      │      │        │        │之。                  │
├─┼─┼────┼────┼──────┼───┼────┼────┼───────────┤
│16│陳│97年3 月│不詳    │乙○○持用附│500 元│通訊監察│同上    │乙○○販賣第一級毒品，│
│  │志│6 日上午│        │表二編號一所│      │譯文（偵│        │累犯，處有期徒刑拾陸年│
│  │堅│11時21分│        │示裝有附表二│      │卷第26頁│        │肆月。因犯罪所得之財物│
│  │  │許聯絡後│        │編號二SIM 卡│      │）      │        │新臺幣伍佰元沒收之，如│
│  │  │        │        │之行動電話與│      │        │        │全部或一部不能沒收時，│
│  │  │        │        │戊○○使用之│      │        │        │以其財產抵償之。供犯罪│
│  │  │        │        │00-0000000號│      │        │        │所用如附表二編號一、二│
│  │  │        │        │電話聯絡    │      │        │        │所示之物均沒收之，如全│
│  │  │        │        │            │      │        │        │部或一部不能沒收時，追│
│  │  │        │        │            │      │        │        │徵其價額或以其財產抵償│
│  │  │        │        │            │      │        │        │之。                  │
└─┴─┴────┴────┴──────┴───┴────┴────┴───────────┘
附表二：
編號一、未扣案之行動電話壹支。
編號二、未扣案之門號0000000000號SIM 卡壹張。
編號三、扣案之門號0000000000號SIM 卡壹張。
附錄論罪科刑法條：
修正前毒品危害防制條例第4條第1項
製造、運輸、販賣第一級毒品者，處死刑或無期徒刑；處無期徒
刑者，得併科新臺幣1000萬元以下罰金。


司法院資訊處製作；財團法人民間司法改革基金會備份。
